【裁判字號】    90,上易,790
【裁判日期】    900627
【裁判案由】    違反農藥管理法
【裁判全文】
臺灣高等法院臺中分院刑事判決                民國九十年度上易字第七九○號
    上  訴  人
    即  被  告  甲○○
    選任辯護人  王素玲
    上  訴  人
    即  被  告  丁○○
    選任辯護人  簡維弘
右上訴人等因違反農藥管理法案件，不服臺灣臺中地方法院中華民國九十年二月十九
日第一審判決（民國八十八年度易字第三一三八號，起訴案號：臺灣臺中地方法院檢
察署民國八十八年度偵字第一六九三五號），提起上訴，本院判決如左：
    主  文
上訴駁回。
    事實及理由
一、本案經本院審理結果，認第一審法院依農藥管理法第四十三條第一項、第五十三
    條第一項、刑法第十一條前段、第五十六條、第卅八條第一項第三款、第四十一
    條第一項前段、罰金罰鍰提高標準條例第二條，判處上訴人即被告甲○○有期徒
    刑伍月，如易科罰金，以三百元折算一日，「真菌能失」一瓶沒收。判處上訴人
    即被告丁○○有期徒刑五月，如易科罰金，以三百元折算一日，「茶寶」一瓶沒
    收。並說明移送併辦之行政院農業委員會農業藥物毒物試驗所八十八年十一月十
    七日（八八）農藥試化字第二四一三號函送該所自彰化縣芬園鄉查獲之偽農藥「
    真菌細菌能失」仿單一張，認被告甲○○仍繼續製造偽農藥「真菌細菌能失」部
    分，因不能證明被告甲○○犯罪，與起訴之上開科刑部分，無事實上或裁判上一
    罪關係，無從併辦，應予退回。經核其認事用法，均無違誤，量刑及沒收之宣告
    ，亦均稱妥適，應予維持，並引用第一審判決書記載之事實、證據及理由（如附
    件）。
二、被告等上訴意旨，雖均否認有製造偽農藥犯行，被告丁○○並請求傳訊證人丙○
    ○、戊○○說明「阿巴汀」含成份Ｂ１ａ、Ｂ１ｂ二種，其公司製造之「茶寶」
    ，不含Ｂ１ｂ，並非「阿巴汀」，不屬農藥等情。惟查原判決如何認定被告甲○
    ○經營之公司所生產之「真菌細菌能失」，及被告丁○○經營之公司所製造之「
    茶寶」，均屬農藥，未經核准擅自製造，即屬農藥法所稱之偽農藥，已於判決理
    由欄，詳予說明。證人丙○○於本院仍證稱，「阿巴汀」雖含有Ｂ１ａ、Ｂ１ｂ
    成份，製造過程將二種成份分開，成本過高，故未將該二種成份分解，因二種成
    份中Ｂ１ａ佔百分之八十以上，Ｂ１ｂ少於百分之廿，只有Ｂ１ｂ成份不能認為
    農藥，只要有Ｂ１ａ即達「阿巴汀」使用功效，就算是農藥（見本院卷第八九、
    八○頁），證人戊○○於本院亦證稱，「茶寶」有新殺成份，屬公告列管之農
    藥。其雖又證稱，「真菌細菌能失」含有銅成份，銅之種類多，伊未參與檢驗，
    不知屬何種銅成份，無法為明確判定是否為農藥之成份（見本院卷第九十一頁）
    ，然該「真菌細菌能失」含銅成份一一‧六  ，可供殺菌效果，可研判為農藥管
    理法第四條第一項第一款所稱之農藥，有行政院農業委員會藥物毒物試驗所八十
    八年八月廿四日八八農藥試化字第一八八二號函附卷可稽（見偵查卷第廿九、卅
    頁）。綜上，均不能為被告等有利之認定，被告等上訴，均為無理由，應予駁回
    。
三、據上論斷，應依刑事訴訟法第三百七十三條、第三百六十八條，判決如主文。
本案經檢察官乙○○到庭執行職務。
中       華       民       國   九  十    年     六      月    廿七     日
                            臺灣高等法院臺中分院刑事第一庭
                                      審判長法  官  陳  紀  綱
                                            法  官  蕭  錦  鍾
                                            法  官  陳  登  源
右正本證明與原本無異。
不得上訴。
                                            書記官  林  桂  鳳
中       華       民       國   九  十    年     六      月    廿八     日
                                                                        Ｋ


司法院資訊處製作；財團法人民間司法改革基金會備份。
